【裁判字號】    97,訴,1948
【裁判日期】    970822
【裁判案由】    違反毒品危害防制條例
【裁判全文】
臺灣彰化地方法院刑事判決              97年度訴字第1948號
公  訴  人  臺灣彰化地方法院檢察署檢察官
被      告  甲○○
上列被告因違反毒品危害防制條例案件，經檢察官提起公訴（97
年度毒偵字第2091號、第2295號、第2425號），本院裁定以簡式
審判程序審理，判決如下：
    主    文
甲○○施用第一級毒品，累犯，處有期徒刑捌月。又施用第一級
毒品，累犯，處有期徒刑捌月。又施用第一級毒品，累犯，處有
期徒刑柒月；扣案之海洛因小包 (驗餘淨重分別為零點壹貳玖
捌公克、零點壹肆伍捌公克、零點壹肆捌零公克)均沒收銷燬之
。應執行有期徒刑壹年玖月，扣案之海洛因小包 (驗餘淨重分
別為零點壹貳玖捌公克、零點壹肆伍捌公克、零點壹肆捌零公克
)均沒收銷燬之。
    犯  罪  事  實
一、甲○○前因違反肅清煙毒條例等案件，經臺灣高等法院臺中
    分院各以81年度上訴字第2289號、83年度上訴字第37號分別
    判處有期徒刑3年10月、3年3月確定，上開案件經接續執行
    ，於民國84年11月18日因縮短刑期假釋出監，復因違反肅清
    煙毒條例、麻醉藥品管理條例等案件，經臺灣高等法院臺中
    分院以86年度上訴字第33號各判處有期徒刑3年6月、6月，
    應執行有期徒刑3年10月確定，並與上開假釋經撤銷所餘之
    殘刑4年5月15日接續執行，於91年2月8日因縮短刑期假釋出
    監，再經撤銷假釋後入監服刑，嗣經減刑，甫於96年7月16
    日執行完畢出監。另其曾因施用毒品案件，經送觀察、勒戒
    後，認有繼續施用毒品之傾向，復經本院以92年度毒聲字第
    1632號裁定令入戒治處所施以強制戒治，於93年8月4日執行
    完畢釋放，並由臺灣彰化地方法院檢察署檢察官以93年度戒
    毒偵字第289、290號為不起訴處分確定。詎其仍不知警惕，
    （一）基於施用第一級毒品海洛因及第二級毒品甲基安非
    他命之犯意，於97年3月6日晚間11時許，其位於彰化縣鹿港
    鎮街○里○○街11之2號之住處內，以將海洛因及甲基安非
    他命一同加水稀釋混合後再用針筒注射針筒注射手臂之方式
    ，同時施用第一級毒品海洛因及第二級毒品甲基安非他命一
    次；嗣於翌日下午1時許，在同縣鎮○○路旁，為警盤詰而
    查獲。（二）基於施用第一級毒品海洛因及第二級毒品甲基
    安非他命之犯意，於同年4月11日某時許，在同址，以上開
    方式，同時施用第一級毒品海洛因及第二級毒品甲基安非他
    命一次；嗣因為列管毒品人口，經警於97年4月12日，採尿
    送驗結果呈毒品可待因、嗎啡及甲基安非他命陽性反應而查
    獲上情。（三）基於施用第一級毒品海洛因之犯意，於同年
    5 月11日晚間8時許，在同上址住處內，以將海洛因加水稀
    釋後，再用針筒注射針筒注射手臂之方式，施用第一級毒品
    海洛因一次；嗣於翌日，在彰化縣彰化市○○路○段254號前
    ，為警盤查而查獲，並扣得第一級毒品海洛因3小包（驗餘
    淨重分別為0.1298公克、0.1458公克、0.1480公克）。
二、案經彰化縣警察局彰化及彰化縣警察局鹿港分局報請臺灣彰
    化地方法院檢察署檢察官偵查起訴。
    理    由
一、本件被告甲○○所犯係死刑、無期徒刑、最輕本刑為三年以
    上有期徒刑或高等法院管轄第一審案件以外之罪，並於本院
    行準備程序時就被訴事實為有罪之陳述，本院合議庭依前揭
    規定，經評議結果，裁定改由受命法官獨任行簡式審判程序
    ，先予敘明。
二、上揭犯罪事實，業據被告甲○○迭於本院行準備程序、審理
    程序時均坦承不諱，且其於97年3 月7日、同年4月12日為警
    查獲時所採取之尿液，經送鑑驗結果，均確呈可待因、嗎啡
    及甲基安非他命陽性反應，而於同年5 月12日為警查獲時所
    採取之尿液，確呈可待因、嗎啡陽性反應，此有彰化縣警察
    局鹿港分局委託檢驗尿液代號與真實姓名對照認證單2 紙、
    彰化縣警察局彰化分局委託檢驗尿液代號與真實姓名對照認
    證單1 紙及詮昕科技股份有限公司97年3月26日、同年4月28
    日及同年5月23日濫用藥物尿液檢驗報告3紙附卷可稽；此外
    ，復有扣案之海洛因3小包（經行政院衛生署草屯療養院鑑
    定確認為海洛因無訛，驗餘淨重分別為0.1298公克、0.1458
    公克、0.1480公克）可資佐證，足認被告之自白應與事實相
    符，洵堪採信。再查，被告前因施用毒品案件，經送觀察、
    勒戒後，認有繼續施用毒品之傾向，復經本院以92年度毒聲
    字第1632號裁定令入戒治處所施以強制戒治，於93年8月4日
    執行完畢釋放，並由臺灣彰化地方法院檢察署檢察官以93年
    度戒毒偵字第289、290號為不起訴處分確定，故被告於觀察
    、勒戒或強制戒治釋放後五年內再犯毒品危害防制條例第10
    條第1、2項之罪，依同條例第23條第2項規定，應依法論科
    。
三、核被告所為，係犯毒品危害防制條例第10條第1、2項之施用
    第一、二級毒品罪。被告為施用毒品而持有第一、二級毒品
    ，其持有之低度行為應為施用之高度行為所吸收，不另論罪
    。又被告所犯上開犯罪事實欄一、（一）（二）之犯行，均
    以一施用行為同時施用第一級毒品海洛因及第二級毒品甲基
    安非他命一次，為想像競合犯，應僅論以較重之施用第一級
    毒品罪；被告所為上開犯罪事實欄一、（一）（二）（三）
    之犯行，觸犯三施用第一級毒品罪，犯意各別，行為互殊，
    應予分論併罰。復查被告曾因違反肅清煙毒條例等案件，經
    臺灣高等法院臺中分院各以81年度上訴字第2289號、83年度
    上訴字第37號分別判處有期徒刑3年10月、3年3月確定，上
    開案件經接續執行，於84年11月18日因縮短刑期假釋出監，
    復因違反肅清煙毒條例、麻醉藥品管理條例等案件，經臺灣
    高等法院臺中分院以86年度上訴字第33號各判處有期徒刑3
    年6月、6月，應執行有期徒刑3年10月確定，並與上開假釋
    經撤銷所餘之殘刑4年5月15日接續執行，於91年2月8日因縮
    短刑期假釋出監，再經撤銷假釋後入監服刑，嗣經減刑，甫
    於96年7月16日執行完畢出監，此有臺灣彰化地方法院檢察
    署刑案資料查註紀錄表及臺灣高等法院被告前案紀錄表各1
    份附卷可稽，被告於受有期徒刑之執行完畢後，五年內故意
    再犯有期徒刑以上之三罪，均為累犯，應依刑法第47條第1
    項規定，分別加重其刑。爰審酌被告前曾有施用毒品罪前科
    ，猶再施用本件毒品，惟其對他人權益之侵害仍屬有限，於
    本院行準備程序、審理程序時均已坦承犯行，暨其犯罪動機
    、施用之海洛因及甲基安非他命之情節等一切情狀，分別量
    處如主文所示之刑，並定其應執行之刑，以示懲儆。扣案之
    海洛因3小包（驗餘淨重分別為0.1298公克、0.1458公克、
    0.1480公克），係查獲之毒品，應依毒品危害防制條例第18
    條第1項前段規定宣告沒收並銷燬之。
據上論斷，應依刑事訴訟法第273條之1第1項、第299條第1項前
段，毒品危害防制條例第10條第1項、第2項、第18條第1項、第
23條第2項，刑法第11條、第55條、第47條第1項、第51條第5款
，判決如主文。
本案經檢察官陳茂榮到庭執行職務
中    華    民    國    97    年    8    月    22    日
                  刑事第三庭     法  官  吳俊螢
以上正本證明與原本無異。
如不服本判決，應於判決送達後10日內，向本院提出上訴書狀，
上訴書狀應「敘述具體上訴理由」，並按他造當事人之人數附繕
本。「切勿逕送上級法院」。
中    華    民    國    97    年    8    月    22    日
                                 書記官  林怡吟
【附錄本案論罪科刑法條全文】
毒品危害防制條例第十條：
施用第一級毒品者，處六月以上五年以下有期徒刑。
施用第二級毒品者，處三年以下有期徒刑。


司法院資訊處製作；財團法人民間司法改革基金會備份。
